---
title: "Alternativa sjukhuskoder"
author: "Erik Bulow"
date: "`r Sys.Date()`"
output: rmarkdown::html_vignette
vignette: >
  %\VignetteIndexEntry{Vignette Title}
  %\VignetteEngine{knitr::rmarkdown}
  %\VignetteEncoding{UTF-8}
---

# Bakgrund

Vad vi nedan menar med sjukhus omfattar i många fall även vårdcentraler och privatläkare. 

Paketet innehåller fyra olika kodverk för sjukhuskoder:

| keyvalue     |      Källa                    |  Antal                           |
|--------------|-------------------------------|---------------------------------:|
| sjukhus_inca | Organisationsregistret i INCA | `r nrow(decoder:::sjukhus_inca)` |
| sjukhus      | Rockan                        | `r nrow(decoder:::sjukhus)`      |
| sjukhus_par  | SOS Patientregistret          | `r nrow(decoder:::sjukhus_par)`  |
| sjukhus_rc   | Registercentrum               | `r nrow(decoder:::sjukhus_rc)`   |


# sjukhus_inca

Detta kodverk baseras på organisationsenhetsregistret i INCA. Här inkluderas både aktiva INCA-inrapporterande enheter, samt historiska eheter inlästa från historiska data.

Se `?sjukhus_inca` för mer info.

# sjukhus

Dessa koder hämtas från Rockan, det äldre systemet för cancer- och kvalitetsregister som historiskt använts av regionerna Väst och Norr.
Dessa koder var de första att inkluderas i paketet. Nyare enheter (exempelvis Angereds Närsjukhus i Göteborg) saknas i denna lista. 

Se `?sjukhus` för mer info.



# sjukhus_rc

Ett litet kodverk som endast avser sjukhus inom VGR. Dessa koder används vid dataexport till "Kvartalen" via Registerentrum.

Det finns en separat utförlig vignette om detta kodverk `vignette("RC_units", "decoder")`.
Se också `?sjukhus_rc` för mer info.


# sjukhus_par

Koder som används i Socialstyrelsnes Patientregister. Denna förteckning avser endast sjukhus och endast de enheter som var aktuella 2014 (vilket var senaste året en sådan lista sammanställdes).

Se `?sjukhus_par` för mer info.



```{r, echo = FALSE, message=FALSE}
library(decoder)
suppressPackageStartupMessages(library(dplyr))

rc <- 
  decoder:::sjukhus_rc %>% 
  mutate(
    value = decode(value, "sjukhus_rc_code2klartext")
  )
  
sjukhus_all <- 
  dplyr::bind_rows(
    rockan = decoder:::sjukhus,
    inca   = decoder:::sjukhus_inca,
    par    = decoder:::sjukhus_par,
    rc     = rc,
    .id    = "source"
)

key_n_sources <- 
  sjukhus_all %>% 
  count(key, sort = TRUE)
```


# Samma kod kan ge olika klartext

Endast ett fåtal koder förekommer i samtliga kodverk (vilket är enligt förväntan då `sjukhus_rc` endast innehåller ett fåtal koder från VGR). 

Även om samma kod hanteras av fler än ett kodverk så kan namnet i klartext också vara olika.

```{r, echo = FALSE, message = FALSE}
in4 <- key_n_sources %>% filter(n == 4)

sjukhus_all %>% 
  inner_join(in4) %>% 
  arrange(key) %>% 
  tidyr::spread(source, value) %>% 
  select(-n) %>% 
  knitr::kable()
```

Tittar vi endast på de tre större kodverken finner vi följande koder och deras namn i klartext:

```{r, echo = FALSE, message = FALSE}
sjukhus_most <- 
  dplyr::bind_rows(
    rockan = decoder:::sjukhus,
    inca   = decoder:::sjukhus_inca,
    par    = decoder:::sjukhus_par,
    .id    = "source"
)

key_n_sources <- 
  sjukhus_most %>% 
  count(key, sort = TRUE)
in3 <- key_n_sources %>% filter(n == 3)

sjukhus_most %>% 
  filter(source != "rc") %>% 
  inner_join(in3) %>% 
  arrange(key) %>% 
  tidyr::spread(source, value) %>% 
  select(-n) %>% 
  DT::datatable()
```


# Skillnader mellan sjukhus och sjukhus_inca

De två viktigaste kodverken för RCC-arbete torde vara `sjukhus` respektive `sjukhus_inca`


## Finns i sjukhus men saknas i sjukhus_inca

```{r, echo = FALSE, message = FALSE}
decoder:::sjukhus %>% 
anti_join(decoder:::sjukhus_inca) %>% 
  DT::datatable()

```

## Finns i sjukhus_inca men saknas i sjukhus

```{r, echo = FALSE, message=FALSE}
decoder:::sjukhus_inca %>% 
anti_join(decoder:::sjukhus) %>% 
  DT::datatable()

```
